【裁判字號】    95,易,1901
【裁判日期】    951017
【裁判案由】    竊盜
【裁判全文】
臺灣臺中地方法院刑事判決              95年度易字第1901號
公  訴  人  臺灣臺中地方法院檢察署檢察官
被      告  乙○○
選任辯護人  方鴻枝  律師
上列被告因竊盜案件，經檢察官提起公訴（95年度偵字第13289
號），本院判決如下：
    主    文
乙○○連續竊盜，處有期徒刑壹年貳月。
    犯罪事實
一、乙○○基於意圖為自己不法所有之概括犯意，(一)先於民國九
    十五年五月二十二日上午十時許，在臺中市○區○○路二號
    中國醫藥大學附設醫院（下稱中國醫院）之二樓，見護士丙○○之辦公室未上鎖，乃開門進入，並以不明工具撬開該已
    上鎖之辦公桌抽屜，竊取中國醫院所有，由丙○○負責保管
    用以開啟二樓外科門診區診間及三樓更衣室之鑰匙三串共計
    十支，得手後隨即離去。(二)又於同年六月三日星期六下午二
    時許後，趁該醫院之醫護人員均已離去，而二樓診間均無人
    看守之際，以前開竊得之鑰匙，開啟員工戊○○負責之診間
    後，欲竊取診間內之財物，嗣因外面下雨，乃以紅色塑膠袋
    包裹該診間放置屬該醫院所有而由戊○○保管之REALSYNC廠
    牌、S1901D型號之液晶螢幕顯示器二台，將之竊離現場。戊○○同事至同年六月五日上午七時許至醫院上班時，始發現
    上開二台液晶顯示器失竊。(三)再於同年六月十日星期六下午
    五時零分至五分許，進入該醫院搭乘電梯上至十一樓遺傳學
    研究中心，見通道底最後一間丁○○之研究室大門未關，乃
    入內竊取辦公桌上丁○○所有之攜帶式40Ｇ筆記型電腦硬碟
    一個及其包包內之華南銀行提款卡及日盛商業銀行信用卡各
    一張，得手後將之藏置身上，欲離去之際，適遇丁○○返回
    研究室，經丁○○盤問其為何在該研究室出現，乙○○謊稱
    尋友未遇，友人恐已離職後，旋即逃逸；丁○○於乙○○離
    去後查看其物品，始發現遭竊。嗣於九十五年六月十一日星
    期日下午一時十五分許，乙○○至該醫院十一樓之男廁所前
    ，為保全人員甲○○發現其行跡可疑，乃上前盤問，經報警
    後為警循線查知上情，並當場由乙○○自其身上取出上開十
    支鑰匙（業已發還保管人丙○○）。
二、案經臺中市警察局第二分局報告臺灣臺中地方法院檢察署檢
    察官偵查起訴。
    理    由
一、證據能力之認定：按被告以外之人（包括證人、鑑定人、告
    訴人、被害人及共同被告等）於審判外之陳述雖不符刑事訴
    訟法第一百五十九條之一至第一百五十九條之四等四條之規
    定，而經當事人於審判程序同意作為證據，法院審酌該言詞
    陳述或書面陳述作成時之情況，認為適當者，亦得為證據；
    當事人、代理人或辯護人於法院調查證據時，知有刑事訴訟
    法第一百五十九條第一項不得為證據之情形，而未於言詞辯
    論終結前聲明異議者，視為有前項之同意，同法第一百五十
    九條之五定有明文。本件證人丙○○及被害人丁○○於警詢
    中所為之證述及陳述，其性質均屬傳聞證據，惟上開警詢筆
    錄內容，業經本院審理時予以提示並告以要旨，且經檢察官
    、被告及選任辯護人等人表示意見，當事人等均已知上述筆
    錄乃傳聞證據，惟均未於言詞辯論終結前對該等筆錄之證據
    能力資格異議，依上開規定，證人丙○○及被害人丁○○於
    警詢中之證述及陳述均已擬制同意有證據能力，且本院審酌
    上開筆錄作成時查無不當取供之情形，認為以之作為本案之
    證據亦屬適當，是上開證人及被害人於警詢中之證言及陳述
    自具有證據能力，合先敘明。
二、訊據被告乙○○矢口否認涉有上開竊盜犯行，辯稱：該十支
    鑰匙係伊在中國醫院二樓男廁拾獲，伊本來在九十五年六月
    十一日要歸還，但該日因醫院休假無法歸還，所以才放在身
    上。至於液晶螢幕顯示器係伊於診療室沒有上鎖，因式樣獨
    特一時好奇，將液晶螢幕顯示器由二樓移至十二樓，但未搬
    回家；至於電腦硬碟係伊在辦公室桌上加以把玩，把玩後便
    將之扔在辦公室之垃圾桶內，並未將電腦硬碟據為己有；且
    為警查獲後，伊及其家均經警方搜索，並未被查獲上開贓物
    ，不能僅以丙○○等人指述即認為渠等失竊之物均為伊所竊
    取云云。經查：
（一）中國醫院所有由證人丙○○所保管之十支鑰匙，係被告為
      警查獲時自其身上所自行取出一情，為被告所是認，且為
      證人即本件查獲員警陳祥生到庭結證屬實；又依證人陳祥
      生於本院審理時結證稱：伊等請被告將身上東西拿出來時
      ，被告有拿出十支鑰匙，且該鑰匙上均有診間號碼，伊等
      有請保全人員依照該號碼一一核對，並開啟每間診間，確
      定是診間鑰匙後，伊便問被告為何持有該些鑰匙，被告起
      先是說他房子出租給人家的鑰匙，後來才又改說是撿到的
      ，且拿來歸還醫院等語以觀，被告為警查獲時，對於該十
      支鑰匙之取得來源，前後之供詞顯然已有閃爍，且有避罪
      之嫌；又該十支鑰匙倘係被告於九十五年五月二十二日在
      二樓男廁中所拾獲，且被告亦有心歸還醫院，則當日既係
      星期一，且非醫院醫護人員休假之日，被告本可於拾獲當
      日隨即歸還，豈有將之帶回家中存放數十日後，再於九十
      五年六月十一日星期例假日醫院所有醫護人員均休假之日
      ，再攜回醫院予以返還之理。再據證人丙○○於警詢中證
      述：當時伊辦公室因門未上鎖，只有辦公桌上鎖，伊進辦
      公室時發現辦公桌遭破壞且抽屜有撬開之痕跡，經清點之
      後發現貴重的只有該串鑰匙遭竊等語，是行竊該鑰匙之人
      既大費周章以不明工具將辦公桌之抽屜撬開，竊得該十支
      鑰匙之後，必係準備日後持以開啟診間之門鎖，以便利其
      行竊之用，豈有可能攜至二樓男廁後即不小心遺失該處而
      為被告所拾獲，且三串共計十支鑰匙一同掉落地面所發出
      之聲響，不為行竊之人所察覺而立刻拾起，亦殊難想；是
      被告辯稱伊係在二樓男廁拾獲該三串共計十支之鑰匙，顯
      係卸責之詞，不足憑採。
（二）又查，被告有於九十五年六月三日下午至中國醫院二樓戊○○負責之診間，以紅色塑膠袋包裹該診間放置屬於該醫
      院所有而由戊○○保管之REALSYNC廠牌、S1901D型號之液
      晶螢幕顯示器二台，並攜離該診間等情，業據被告坦承不
      諱，且有自該醫院二樓監視器所攝錄之錄影帶中翻拍之照
      片一張附卷可稽，該二台液晶螢幕顯示器既非被告所有，
      被告予以搬離其所在地點，顯係意圖為自己不法所有甚明
      。雖被告辯稱伊僅有將之自二樓移至十二樓置放而已，並
      未攜出該醫院云云，惟倘被告當時確實僅有將該二台液晶
      螢幕顯示器搬至十二樓之意思，則既同在同一棟大樓內搬
      運，僅樓層不同，被告何需顧慮外面正在下雨，而大費周
      章另以紅色塑膠袋將該二台液晶螢幕顯示器包裹後再為搬
      運，其另以紅色塑膠袋包裹該二台液晶螢幕顯示器之目的
      ，應係為了防止該二台液晶螢幕顯示器搬離該醫院時，如
      未加以包裹，恐將因淋濕而導致損壞，致喪失其效用，遂
      加以包裹。退步言之，縱被告確未將該二台液晶螢幕顯示
      器攜離該醫院，而僅係將之移放至十二樓，惟其既係意圖
      為自己不法所有，且已將二台液晶螢幕顯示器移入其自己
      實力支配之下，其竊盜犯行即已成立，選任辯護人認二台
      液晶螢幕顯示器未攜離該醫院而尚在醫院之實力支配之下
      ，顯有誤會。再被告始終未為說明其將該二台液晶螢幕顯
      示器自二樓移至十二樓置放之目的，另參以被告進入該診
      間既未破壞門鎖而進入，此據證人戊○○於警詢中證述明
      確，則被告顯係以上開竊得之十支鑰匙中之其中一支開啟
      戊○○負責之診間門鎖，致未有破壞門鎖之情形，是被告
      選擇在星期六之下午進入該醫院二樓診間，其目的應係為
      行竊財物，故其搬運該二台液晶螢幕顯示器之目的應係基
      於竊盜之目的堪可認定。
（三）再查，被害人丁○○於警詢中指述：伊係於九十五年六月
      十日十七時零分出門，於同日十七時五分發現失竊，其地
      點在中國醫院十一樓，失竊華南銀行提款卡、日盛商業銀
      行信用卡各一張及40Ｇ筆記型電腦硬碟一個；歹徒是由大
      門侵入，且伊是目擊者等語，且證人甲○○於本院審理時
      亦結證稱：九十五年六月十日當天因為丁○○辦公室沒有
      上鎖，被告跑到研究室內翻找丁○○包包內的東西，後來
      丁○○有看到被告在研究室的最裡面，並且有詢問被告，
      被告向丁○○表示是要找一位姓陳的研究員，丁○○向被
      告說這裏沒有姓陳的研究人員，被告說那他可能沒有做了
      ，便趕快離去，後來丁○○查看他的包包才發現他的東西
      失竊。伊等有調閱當天監視錄影帶查看，伊確認丁○○所
      指述的那段時間前後一小時，只有被告一人在那裡進出等
      語；參以被告亦自承有至該研究室內把玩被害人丁○○所
      有之40Ｇ筆記型電腦硬碟等情，是被告既係在被害人丁○○離去其研究室之五分鐘時間內，在該研究室內拿取非屬
      自己所有之物，待被害人丁○○返回，質疑被告之存在，
      而被告離去後，被害人丁○○查看包包始發現上開物品失
      竊，由此情況證據，足認被害人丁○○失竊之物應均係被
      告所行竊無誤。綜上所述，本件事證已臻明確，被告竊盜
      犯行，實堪認定。
三、查證人丙○○雖指述其放置十支鑰匙之辦公桌抽屜有上鎖，
    係竊嫌將辦公桌破壞並將抽屜撬開後行竊，而足認犯罪行為
    人應有攜帶工具行竊，惟本案既未扣得被告用以行竊使用之
    工具，足資判斷是否係在客觀上足對人之生命、身體構成威
    脅，而具有危險性之兇器，依罪疑唯輕原則，應認被告行竊
    該十支鑰匙時所攜帶之不明工具應非具有危險性之兇器。故
    核被告上開三次犯行所為，均係犯刑法第三百二十條第一項
    之普通竊盜罪。又被告行為後，刑法第五十六條連續犯之規
    定，業於九十四年二月二日修正公布刪除，並於九十五年七
    月一日施行，被告連續竊盜之犯行，因行為後新法業已刪除
    連續犯之規定，此刪除雖非犯罪構成要件之變更，但顯已影
    響行為人刑罰之法律效果，自屬法律有變更，依新法第二條
    第一項規定，比較新、舊法結果，仍應適用較有利於被告之
    行為時法律即舊法論以連續犯（最高法院九十五年第八次刑
    事庭會議決議參照），並依法加重其刑。爰審酌被告犯罪之
    動機、目的、手段，有偽造有價證券前科為法院判處徒刑並
    諭知緩刑在案，有其前科紀錄表在卷可按，其仍不知悔改之
    品行，暨其不思以己力獲取報酬，而以竊盜行為，獲取不法
    之利益，破壞社會秩序甚鉅，且犯後猶飾詞否認，不知悔改
    等一切情狀，依公訴蒞庭檢察官之求刑意見，量處如主文所
    示之刑，以示懲儆。
據上論斷，應依刑事訴訟法第二百九十九條第一項前段，刑法第
二條第一項前段、第三百二十條第一項，修正前刑法第五十六條
，罰金罰鍰提高標準條例第一條前段，判決如主文。
中    華    民    國    95    年    10    月    17    日
              刑事第十三庭  審判長法  官  陳慧珊
                                  法  官  黃裕仁
                                  法  官  許月馨
以上正本證明與原本無異。
如不服本判決，應於收受送達後10日內向本院提出上訴書狀（應
附繕本）。
                                  書記官  黃美雲
中    華    民    國    95    年    10    月    17    日
附錄論罪科刑法條
刑法第三百二十條第一項：
意圖為自己或第三人不法之所有，而竊取他人之動產者，為竊盜
罪，處五年以下有期徒刑、拘役或五百元以下罰金。


司法院資訊處製作；財團法人民間司法改革基金會備份。
